臺灣彰化地方法院刑事判決　　　　　　　　96年度訴字第29號
公　訴　人　臺灣彰化地方法院檢察署檢察官
被　　　告　甲○○
上列被告因毒品危害防制條例案件，經檢察官提起公訴（九十五
年度毒偵字第四六九八號），被告於準備程序中就被訴事實為有
罪之陳述，經告知簡式審判程序之旨，並聽取公訴人、被告之意
見後，由本院合議庭裁定由受命法官獨任進行簡式審判程序，判
決如下：
    主  文
甲○○施用第一級毒品，處有期徒刑陸月，如易科罰金，以新臺
幣壹仟元折算壹日。
    犯罪事實
一、甲○○前曾於民國九十一年五月九日，因誣告案件，經本院
    以九十一年度彰簡字第一八一號判決判處拘役十日，後於九
    十一年六月二十日經易科罰金繳清罰金而執行完畢（於本案
    不構成累犯）；復因施用第一級毒品案件，經本院以九十五
    年度毒聲字第一五八號裁定送勒戒處所觀察、勒戒後，因評
    定認無繼續施用毒品之傾向，於九十五年四月二十五日出所
    ，並經臺灣彰化地方法院檢察署檢察官於九十五年四月二十
    六日，以九十五年度毒偵字第一三二一號為不起訴之處分確
    定。詎仍不知警惕，復於觀察、勒戒執行完畢釋放後五年內
    ，另基於施用第一級毒品海洛因之犯意，於九十五年十一月
    十七日下午一至二時許，在彰化縣伸港鄉○○路○段路旁某
    處，以將少許第一級毒品海洛因置於注射針筒內，並羼水稀
    釋後以注射手臂血管之方式，施用第一級毒品海洛因一次。
    嗣於九十五年十一月十八日晚間八時三十分許，在彰化縣伸
    港鄉什股村重劃區，因其駕駛車牌號碼ＮＧ－七九七八號自
    小客車搭載王繹順（所涉毒品案件由檢察官另行分案偵辦中
    ）停於路旁，見警車前來即加速駛離，車行中並由王繹順將
    所有供施用之第一級毒品海洛因二包（警秤毛重三點九五公
    克）、注射針筒五支及紗布二包丟出車外，適遭警發現攔檢
    而查獲。後甲○○為警所採集之尿液經送檢驗，其結果確呈
    現嗎啡陽性反應。
二、案經彰化縣警察局和美分局報請臺灣彰化地方法院檢察署檢
    察官偵查起訴。
    理  由
一、上揭施用第一級毒品海洛因一次之犯罪事實，業據被告甲○
    ○於本院審理時坦承不諱，而被告於九十五年十一月十八日
    晚間九時三十分許，為警所採集之尿液經送檢驗，其結果確
    呈現嗎啡陽性反應，有彰化縣警察局和美分局委託檢驗尿液
    代號與真實姓名對照認證單一紙及詮昕科技股份有限公司濫
    用藥物尿液檢驗報告一紙附卷可稽。再參酌以海洛因係嗎啡
    經化學合成之半人工合成品，藥（毒）性倍於嗎啡。其經施
    打進入人體，藉人體解毒系統之代謝作用而分解成藥（毒）
    性較低之嗎啡，故於施打海洛因之煙毒犯尿液中，可檢出嗎
    啡煙毒反應，而一般吸食或施打煙毒品（或麻醉藥品），經
    人體代謝作用於八小時之內，即有百分之八十之量於尿中排
    出，二十四小時之後，續有約剩餘量之百分之九十再排出，
    七十二小時之後仍有微量排出，吸食或施打者個人體質不同
    ，其排出時間亦會有所差異，尤其成癮者（抗藥性強）其於
    吸食後一百二十小時內所採之尿液，配合較具公信力之儀器
    （如氣相層析質譜儀），仍「可能」被檢測出，此有憲兵司
    令部八十年五月七日（八十）鑑驗字第一七四六號函影本一
    份附卷可參。從而，被告於本院審理時自白其於九十五年十
    一月十七日下午一至二時許，施用第一級毒品海洛因一次，
    核與事實相符，足堪採信。另被告係經送觀察、勒戒執行完
    畢後出所，故被告此次於出所後再為施用第一級毒品之犯行
    ，應確係另行起意無訛。又被告前曾因施用第一級毒品案件
    ，經本院以九十五年度毒聲字第一五八號裁定送勒戒處所觀
    察、勒戒後，因評定認無繼續施用毒品之傾向，於九十五年
    四月二十五日出所，並經臺灣彰化地方法院檢察署檢察官於
    九十五年四月二十六日，以九十五年度毒偵字第一三二一號
    為不起訴之處分確定，故被告於觀察、勒戒執行完畢釋放後
    ，五年內再為施用第一級毒品之犯行，本件事證明確，被告
    施用第一級毒品海洛因之犯行洵堪認定。
二、按海洛因係毒品危害防制條例所定之第一級毒品，不得非法
　　施用。是被告甲○○施用第一級毒品海洛因之行為，核係犯
　  毒品危害防制條例第十條第一項之施用第一級毒品罪。查被
    告為供施用第一級毒品而持有該級毒品之低度行為，應為施
    用之高度行為所吸收，不另論罪。爰審酌被告曾因施用毒品
    經送觀察、勒戒，而仍未知警惕又再犯本案之罪，足見其雖
    經觀察、勒戒之治療程序，仍未徹底袪除施用毒品遠離毒害
    ，顯未能善體國家設置觀察、勒戒機構，協助毒品施用者戒
    除毒害之良法美意，惟念及施用毒品本質上係戕害自身健康
    之行為，尚未嚴重破壞社會秩序或侵害他人權益，及其施用
    第一級毒品海洛因之次數僅一次，犯罪之動機、目的、所生
    危害及犯罪後坦承犯行態度尚屬良好等一切情狀，量處如主
    文所示之刑，並諭知易科罰金之折算標準，以示懲儆。
三、至扣案之第一級毒品海洛因二包（警秤毛重三點九五公克）
    、注射針筒五支及紗布二包等物，經當庭詢之被告均否認屬
    其所有，並供稱：係屬同車之王繹順所有等語（詳見本院九
    十六年一月十七日審判筆錄），核與證人即同車之王繹順於
    警、偵訊中所為之供述相符，足認上開扣案之物品確均係屬
    王繹順所有無誤，雖扣案之第一級毒品海洛因二包（警秤毛
    重三點九五公克）係屬違禁物，惟依從刑附隨於主刑之原則
    ，上開扣案之物品依法均應在另案王繹順所涉之毒品案件中
    依法處理之，爰均不於本案中宣告沒收銷燬及沒收，併此敘
    明。
據上論斷，應依刑事訴訟法第二百七十三條之一第一項、第二百
九十九條第一項前段，毒品危害防制條例第十條第一項、第二十
三條第二項，刑法第十一條前段、第四十一條第一項前段，判決
如主文。
本案經檢察官洪英丰到庭執行職務。
中　　華　　民　　國　九十六　年　　一　　月　二十二　日
                    刑事第五庭  法  官  許旭聖
以上正本證明與原本無異。
如不服本判決，應於判決送達後十日內，向本院提出上訴狀（須
附繕本），上訴於臺灣高等法院臺中分院。
中　　華　　民　　國　九十六　年　　一　　月　二十二　日
                                書記官  黃幼華
附錄論罪科刑法條
毒品危害防制條例第十條第一項：
施用第一級毒品者，處六月以上五年以下有期徒刑。
